臺灣高等法院刑事判決　　　　　　　　96年度上訴字第3690號
上　訴　人
即　被　告　甲○○
選任辯護人　呂福元律師
上列上訴人因毒品危害防制條例案件，不服臺灣桃園地方法院96
年度訴字第418號，中華民國96年7月25日第一審判決（起訴案號
：臺灣桃園地方法院檢察署95年度偵字第25676號），提起上訴
，本院判決如下：
    主  文
上訴駁回。
    事  實
一、甲○○曾因違反毒品危害防制條例案件，經臺灣桃園地方法
    院於民國 (下同)94 年12月31日以94年度桃簡字第2514 號
    判決判處有期徒刑4月，而於95年4月6日確定，並於95年5
    月1日易科罰金執行完畢。仍不知悔改，明知甲基安非他命
    （起訴書誤載為安非他命）係毒品危害防制條例所列管之第
    二級毒品，不得販賣，竟基於營利之意圖，於黃義盛分別於
    95年9月17日、20日、21日、23日、29日，同年10月3日、6
    日、7日、12日、14日、15日、16日、17日、22日、24日、
    29日之某時，以00-0000000號或00 -00000000號電話與甲○
    ○持有使用之0000000000號行動電話聯繫是否有甲基安非他
    命可供販售吸食時，與黃義盛談妥以每包甲基安非他命淨重
    0.2公克，價款為新臺幣（下同）2千元後，黃義盛再前往甲
    ○○位於桃園縣桃園市○○街179號經營之「瑞華車體場」
    內交易，並以此方式販賣第二級毒品甲基安非他命予黃義盛
    16次。甲○○復於95年11月底之某日、95年12月2日，在其
    上址經營之瑞華車體場內，以每包甲基安非他命1千元之代
    價，出售甲基安非他命予至瑞華車體場購買甲基安非他命之
    簡建雄2次。嗣於95年12月6日下午4時5分許，經警持原審法
    院核發之95年度聲搜字第1229號搜索票，至甲○○位於桃園
    縣桃園市○○街144號執行搜索時，扣得第二級毒品甲基安
    非他命17包（各包之淨重及袋重詳如附表二所示），及其供
    販賣所用之夾鏈袋93個、電子磅秤1台、插用0000000000號
    晶片之行動電話1支，始循線查知上情。
二、案經桃園縣政府警察局桃園分局報請臺灣桃園地方法院檢察
    署檢察官偵查起訴。
    理  由
一、上訴人即被告販賣第二級毒品甲基安非他命予黃義盛部分：
    訊據被告甲○○矢口否認有販賣第二級毒品甲基安非他命予
    黃義盛之犯行，辯稱: 伊係與黃義盛一起去買安非他命，錢
    是伊出的，伊祇送給他，而無賣給他云云。經查：
  1.被告於警詢中經警詢以：「據黃義盛之證述，他在95年9 月
    初之前，均撥打你的電話0000000000與你聯絡，並約定至你
    所工作之場所『瑞華車體廠』（地址為桃園市○○街179 號
    ）每次以新臺幣2千元至3千元向你購買安非他命約0.5公克
    ，次數已很多次，有無此事？」，被告答稱：「是有此事，
    但是他每次都沒有帶錢來，我有把安非他命給他可是都沒有
    拿到錢，如果要如此計算，他已經欠下我有好幾萬了，但正
    確數字我已記不清」、「因為他每次來都賴著不走，而我不
    得已只好拿安非他命給他打發他走，並讓他欠，而我也不準
    備要向他拿這些錢」等語（見偵查卷第11頁）；復於95年12
    月6日偵查中供稱：伊給黃義盛10多次的毒品了，至少也有2
    、3萬元，最後一次給他是1個月前等語（見偵查卷第42 頁
    ）。核與證人黃義盛所證：伊在95年9月初之前，染上吸食
    毒品甲基安非他命之惡習，所吸食之毒品均係向被告購買，
    每次要購買毒品時，先以市內電話00-0000000號、00-00000
    00號電話撥打被告之0000000000號之行動電話與他約定時間
    ，就直接至被告開設之瑞華車體場（桃園縣桃園市○○街
    179號），先將錢交給被告，被告就回家到房間拿取伊要購
    買的毒品給伊，1次買2千元至3千元（0.2公克至0. 3公克）
    ，經濟狀況好的時候會買5千元（1公克）等語相符（見偵查
    卷第19頁至第21頁、第68頁、第119頁、原審96年7月11日審
    判筆錄第3頁至第13頁）。
  2.被告於原審審理時雖辯稱：伊的毒品甲基安非他命均係向友
    人「阿勳」拿的，如果黃義盛有打電話給「阿勳」說要買，
    由他們2人談好價格後，就由伊拿毒品甲基安非他命給黃義
    盛，再由「阿勳」向黃義盛算錢，伊並沒有賺黃義盛的錢等
    語。證人黃義盛否認有向「阿勳」之人拿毒品，證稱：伊每
    次均係向被告拿，且每次均有給付金錢，只欠1次2千元尚未
    付款等語。顯見被告此部分所辯，無可採信。
  3.再依法務部調查局96年3月1日調緝參字第09600087 440 號
    函所附之95年下半年國內甲基安非他命買賣平均價格表所示
    ，小盤之甲基安非他命平均價格為每1公斤363萬元至570萬
    元，中盤平均價格為每1公斤217萬元至303萬元，大盤平均
    價格為139萬元至14 8萬元（見原審卷第42頁至第43頁），
    甲基安非他命之價值不匪，而被告係經營瑞華車體廠，業經
    被告供承在卷，且有證人黃義盛、簡建雄證述明確，是被告
    並非專營販賣甲基安非他命之盤商，焉有輕易將價值不匪、
    取得不易之甲基安非他命無償提供予黃義盛施用達10餘次，
    而無向其索取代價之理？是應認證人黃義盛證稱：伊向被告
    拿甲基安非他命均有交付金錢等情，較符事實。
  4.又證人黃義盛前因施用毒品甲基安非他命案件，分別經警於
    93 年11月19日上午11時30分許在桃園縣桃園市○○街90號
    前、94年10月20日上午6時50分許在桃園縣桃園市○○路509
    號90 6室內、95年9月4日上午4時許在桃園縣桃園市○○○
    路1巷2號2樓處查獲，證人黃義盛於警詢時供稱：其所施用
    之毒品甲基安非他命是向甲○○（即綽號「阿弟」）之人購
    買，此據證人黃義盛於原審審理中證述明確，復有上開警詢
    筆錄3份在卷可稽（見偵查卷第93頁第106頁），此與被告供
    稱：伊綽號為「阿逢」或「姆弟」等語（見原審卷第11頁）
    相符；而證人黃義盛於95年12月5日至桃園縣政府警察局桃
    園分局偵查隊向其弟即偵查佐黃國文檢舉被告販賣第二級毒
    品甲基安非他命，此據證人黃義盛、黃國文證述在卷，證人
    黃義盛對於向被告購買毒品甲基安非他命之時間、地點、金
    額均能明確指述，且所證述之內容核與證人黃義盛前經警方
    查獲施用毒品甲基安非他命時之供述毒品來源相符，顯見證
    人黃義盛於95年12月5日於警詢及本案偵查、審理中之證述
    ，係出於己親身經歷之事而無虛枉，尚不能以承辦員警黃國
    文係檢舉人即證人黃義盛之弟，即認證人黃義盛之證詞係屬
    虛構誣陷被告之詞。
  5.而證人黃義盛確於95年9月17日、20日、21日、23日、29日
    ，同年10月3日、6日、7日、12日、22日、24日、29日，以
    市內電話00-0000000號電話撥打至被告使用之0000000000號
    ，其中95年9月17日撥打2次、23日撥打2次、29日撥打2次，
    95 年10月24日撥打2次、29日撥打2次，並於95年10月14日
    、15 日、16日、17日，以市內電話00-0000000號電話撥打
    至被告使用之0000000000號，其中95年10月16日撥打2次、
    17日撥打3次等情，有卷附被告0000000000號行動電話通聯
    紀錄1份在卷可稽（見偵查卷第125頁至第127頁）。證人黃
    義盛於原審審理中亦證稱：上開通話目的在於向被告拿甲基
    安非他命，有時候有拿到，有時候沒拿到，如果急或想要用
    ，有時候就會一天打十通左右等語（見原審96年7月11日審
    判筆錄第7頁），上開通話之次數，或每隔1天、或每隔2 至
    3天，且有1日撥打2至3次之情形此與證人黃義盛證述每3 到
    7天向被告購買1次毒品等語，大致相符，且證人黃義盛證稱
    其自91年起染有施用毒品甲基安非他命之惡習，是證人黃義
    盛於95年10月間，每日均撥打電話向被告購買毒品甲基安非
    他命，被告並因此交付毒品甲基安非他命乙節，尚非無據。
  6.另證人黃義盛雖證稱其向被告購買甲基安非他命，每次約0.
    2公克至0.3公克，2千元至3千元，經濟狀況好的時候，一次
    購買1公克5千元，惟證人黃義盛對於其購買2千元、3千元、
    5千元之次數為何？證人黃義盛證述已不復記憶，且依卷證
    亦無法積極證明被告每次販售予證人黃義盛之詳細金額，依
    罪疑惟輕之原則，應認被告每次以2千元之價格販賣0.2公克
    予證人黃義盛，較符事實。是被告於前揭時間、地點販賣第
    二級毒品甲基安非他命予黃義盛之犯行，事證明確，被告上
    開辯解，係屬飾卸之詞，不足可採。
二、被告販賣第二級毒品甲基安非他命予簡建雄部分：
    訊據被告甲○○矢口亦否認有販賣第二級毒品甲基安非他命
    予簡建雄之犯行。經查：
  1.證人簡建雄於警詢及偵查中均證稱：伊於95年12月2日下午4
    、5時左右，在被告之瑞華車體場購買1千元1小包之甲基安
    非他命，在之前約1個星期前，也曾向被告購買1千元1小包
    之甲基安非他命，第3次於95年12月4日下午5時5分、7 分，
    再以其使用之0000000000號手機傳送簡訊予被告使用之0000
    000000號手機，詢問是否有甲基安非他命可賣，但未經被告
    回應等語（見偵查卷第76頁、第77頁、第83頁）；惟於原審
    審理中翻異前詞，證稱：伊施用毒品甲基安非他命之來源，
    係向綽號「阿芬」之友人拿，並非向被告拿，伊有向幫伊製
    作警詢筆錄之員警黃國文說明，但警員黃國文說被告都承認
    ，為何伊不承認，要伊配合，伊答應配合，伊則依警員之要
    求製作警詢筆錄等語（見原審96年4月17日審判筆錄第4頁至
    第14頁）。
  2.被告於95年12月6日下午4時5分許，經警持原審核發之95 年
    度聲搜字第1229號搜索票，至其位於桃園縣桃園市○○街14
    4號執行搜索時，扣得第二級毒品甲基安非他命17包（各包
    之淨重及袋重詳如附表二所示），及其供販賣所用之夾鏈袋
    93個、電子磅秤1台、插用000000 0000號晶片之行動電話1
    支等情，有原審上開搜索票、搜索扣押筆錄各1份附卷可稽
    ；嗣經警在被告使用之00 00000000號行動電話查知證人簡
    建雄使用之0000000000號行動電話，於95年11月26日上午8
    時31分、95年11月26日上午8時37分曾傳送「有嗎2000」、
    「志逢你有在嗎拿兩千給現金有嗎」之簡訊予被告，此有簡
    訊翻拍照片2紙、0000000000號行動電話之通聯紀錄附卷可
    稽，證人簡建雄雖於原審審理中證稱：上開簡訊之目的在於
    向被告購買汽車材料云云，惟汽車材料種類繁多，尺寸亦有
    不一，且被告係經營瑞華車體廠，若無陳報固定材料名稱，
    被告焉能得知係何種汽車材料？而證人簡建雄於警詢中證稱
    ：傳送簡訊之目的是要向被告購買毒品甲基安非他命，但沒
    有買到等語，而被告於警詢中亦供稱：簡建雄傳送上開簡訊
    之目的在於購買毒品甲基安非他命，但沒有賣過他等語，顯
    見證人簡建雄傳送上開簡訊之目的在於向被告購買甲基安非
    他命無訛。
  3.至證人簡建雄雖證稱伊於警詢中之證述係經員警黃國文之要
    求，配合員警所為之證述，惟經原審勘驗證人簡建雄之警詢
    錄音帶，勘驗結果如下（見原審96年4月17日審判筆錄第15
    頁
    ）：
    (1)詢問方式採一問一答，警員是詢問後才打字，邊問邊打。
    (2)警員每詢問一個問題，證人回答後，警員打完字並會覆誦
      筆錄內容給證人確認。
    (3)對於警員詢問最近一次向被告購買安非他命的時間是何時
      ，證人先陳述是星期六，之後可能是經警員對造日曆問是
      否12月2日，證人才答是12月2日。
    (4)證人在警員詢問的過程中有陳述到因為當時身上剛好有2
      千元，所以才發簡訊要向被告買2千元，但此部分警詢筆
      錄並無記載。
    (5)警員問到證人如何拿到毒品，證人先回答是被告回他家去
      拿，之後從樓上窗戶丟下來，經警員詢問如何丟，證人才
      改稱是拿到樓下給他。
    (6)警詢筆錄記載的內容是警員依證人陳述內容記載要旨。
    (7)警詢筆錄的內容與證人的陳述均相符，證人陳述時語氣平
      和並無背誦或者照著電腦螢幕朗誦的情形。
    (8)警員在製作筆錄完後最後有告知證人所講的都實在嗎，如
      果偽證的話是要負刑責的，證人答：我知道，我講的都是
      事實。
    (9)警詢錄音帶係連續錄音。
  4.另證人即承辦員警黃國文於原審審理中證稱：伊並未要求證
    人簡建雄作不實之證述等語（見原審96年7月11日審判筆錄
    ），而依上開勘驗結果，應認證人簡建雄於偵查中證稱：「
    （你過去都買1千，為何傳簡訊這次要2千？）因為我身上剛
    好有2千元。」等語，係自己陳述之詞，而非證人簡建雄證
    稱：伊要改證詞，檢察官說不行等情，且證人簡建雄於偵查
    中證述時，雖被告及辯護人均未在庭，然證人簡建雄證述完
    畢後仍然在庭時，經檢察官提示證人簡建雄之證詞予被告及
    其辯護人閱覽，並請被告對證人簡建雄進行對質，惟被告及
    其辯護人均對證人簡建雄所述沒有意見（見偵查卷第83頁、
    第84頁），而證人簡建雄於警詢及偵查中之證述互核一致，
    顯見證人簡建雄於警詢及偵查中之證述係屬事實，證人簡建
    雄事後翻異前詞而為虛偽之證述，係屬迴護被告之詞，不足
    可採。
  5.綜上，被告於前揭時間販賣第二級毒品甲基安非他命予證人
    簡建雄之犯行，亦屬明確，被告辯解，亦係卸責之詞，不足
    採信。
三、此外，經警於95年12月6日在被告位於桃園縣桃園市○○街
    144 號住處，查獲第二級毒品甲基安非他命17包（各包之淨
    重及袋重詳如附表二所示），及其供販賣所用之夾鏈袋93個
    、電子磅秤1台、插用0000000000號晶片之行動電話1支等情
    ，業如前述，且所扣得之毒品，確係第二級毒品甲基安非他
    命，此有內政部警政署刑事警察局95年12月27日刑鑑字第
    0950188788號鑑定書1份在卷可稽（見偵查卷第115頁）；依
    上開鑑定書之記載，扣案甲基安非他命17包，合計淨重達
    21.78公克，其中編號A1至A5、A7至A1 3、A16之13包甲基安
    非他命，淨重均平均在0.88公克至1.01公克，而其中編號B1
    之甲基安非他命1包，重量則達7.42公克，被告取得如此高
    量之甲基安非他命，並就其中平均分裝為13包，已與一般單
    純施用者，僅準備少量之毒品者有所不同；再者，被告自91
    年起，染有施用甲基安非他命之惡習，此據被告供承在卷，
    依被告施用毒品之習性，對於每次購買多少份量及每次施用
    應使用多少份量的毒品，憑肉眼及手感應該就可以判定，實
    無需使用電子磅秤用以錙銖必較每次購買及施用數量。再者
    ，電子磅秤、夾鏈袋等物，均係一般販毒者用以秤重、分裝
    毒品所必備，倘上揭毒品係被告供己施用，應無以前述分裝
    工具為如此精準分裝之必要，足見被告係為販賣之目的，購
    入大量之甲基安非他命後，再以電子磅秤秤量，並以分裝袋
    分裝而銷售至為明確。
四、又本件因被告否認販賣第二級毒品，而無證據證明被告販售
    予黃義盛、簡建雄之毒品來源及其購入價格如何；惟販賣第
    二級毒品甲基安非他命係政府嚴予查緝之違法行為，並無公
    定價格，且出售份量可任意分裝增減，價格亦因毒品純度、
    買賣數量、買賣雙方關係資力、毒品來源是否充裕、檢警查
    緝等因素而有不同，故難有客觀標準，是販賣利得除經行為
    人坦承或價量明確外，實難加以認定，然不論是瓶裝或紙包
    之毒品，均可任意分裝或增減其分量，復可依買受人之需求
    按原包裝賣出或再分裝為小包出售，則無論以原包裝賣出或
    分裝後再行出賣之每包售價，均可因賺取價差而牟得利益，
    至為昭然；況甲基安非他命之價格均屬昂貴，取得不易，且
    為政府嚴予查緝之犯罪，凡為販賣之不法勾當者，苟無利可
    圖，應無甘冒被查緝法辦重刑之危險，平白無端義務為該買
    賣之工作；而被告與黃義盛、簡建雄間，非親非故，豈會甘
    冒重刑之風險，供其取得甲基安非他命之理，是被告販入之
    價格必較售出之價格低廉，而有從中賺取買賣差價牟利之意
    圖及事實，亦可認定。
五、綜上所述，本件事證明確，被告犯行堪以認定，應依法論科
    。
六、按甲基安非他命係毒品危害防制條例第2條第2項第2款所規
    定之第二級毒品，是核被告如附表一各次所為，均係犯毒品
    危害防制條例第4條第2項之販賣第二級毒品罪。其持有第二
    級毒品之低度行為，為販賣第二級毒品之高度行為所吸收，
    不另論罪。被告先後18次販賣第二級毒品甲基安非他命之犯
    行，犯意各別，行為互殊，應分論併罰。查被告曾有如事實
    欄所載之犯罪前科與執行紀錄，此有本院被告全國前案紀錄
    表與台灣桃園地方法院檢察署刑案資料查註紀錄表各乙份存
    卷可按，其於5年以內故意再犯本件有期徒刑以上之罪，為
    累犯，應依刑法第47條第1項之規定加重其刑。
七、原審認事證明確，適用上開規定，並審酌被告多次販賣第二
    級毒品甲基安非他命予證人黃義盛、簡建雄施用，戕害他人
    身心，犯罪所造成之損害甚鉅，且被告犯後否認犯行，未見
    悔意，並審酌被告之犯罪動機、目的、手段等一切情狀，分
    別量處如原判決主文所示之刑，並定應執行之刑。並敘明被
    告為警查獲之毒品確係第二級毒品甲基安非他命17包（詳細
    重量如附表二所示，合計驗餘淨重21.67公克，空包裝總重
    5.65公克），另依 法務部調查局93年11月16日調科壹字第
    09362396550函稱；「本局鑑驗毒品秤重主要係以傾倒，必
    要時亦會輔以刮杓刮取之方式，儘可能將原送驗包裝袋內毒
    品與包裝袋分離後各別秤重，所得之毒品重量稱為『淨重』
    ，包裝袋重量則以『空包裝重』稱之，然無論依上述何種方
    式分離，原送驗包裝袋內均仍會有微量毒品成分殘留」等語
    ，是包裝袋與甲基安非他命並無法完全析離或析離需費甚鉅
    ，均應依毒品危害防制條例第18條第1項前段併諭知沒收銷
    燬之。又扣案之夾鏈袋93個、電子磅秤1台、插用000000000
    0號晶片之行動電話1支，係供被告為販賣第二級毒品甲基安
    非他命所用之物，是應依毒品危害防制條例第19 條第1項之
    規定，為沒收之諭知。再被告販賣毒品甲基安非他命予證人
    黃義盛、簡建雄之所得係34,0 00元（出售予證人黃義盛係
    ：2000*16=32000元，出售予證人簡建雄係：1000*2=2000元
    ），應依同法第19條第1項之規定，沒收之，然此部分之金
    額並未扣案，併諭知如全部或一部不能沒收時，以其財產抵
    償之。復說明扣案之安非他命吸食器1組，與本案無關，不
    另為沒收之諭知。均已於判決理由詳予論述，經核認事用法
    及量刑均無不合。被告提起上訴，仍否認販賣毒品甲基安非
    他命予黃義盛、簡建雄云云，為無理由，應予駁回。
據上論斷，應依刑事訴訟法第368條，判決如主文。
本案經檢察官吳國南到庭執行職務。
中　　華　　民　　國　　96　　年　　10 　月　　18 　日
 　　　　　 刑事第十六庭  審判長法　官  葉騰瑞
                                法　官　莊明彰
                                法　官　吳鴻章
以上正本證明與原本無異。
如不服本判決，應於收受送達後十日內向本院提出上訴書狀，其
未敘述上訴之理由者並得於提起上訴後十日內向本院補提理由書
（均須按他造當事人之人數附繕本）。
                                書記官  魏淑娟
中　　華　　民　　國　　96　　年　　10　　月　　18　　日
附錄：本案論罪科刑法條全文
毒品危害防制條例第4條
製造、運輸、販賣第一級毒品者，處死刑或無期徒刑；處無期徒
刑者，得併科新臺幣 1 千萬元以下罰金。
製造、運輸、販賣第二級毒品者，處無期徒刑或 7 年以上有期徒
刑，得併科新臺幣 7 百萬元以下罰金。
製造、運輸、販賣第三級毒品者，處 5 年以上有期徒刑，得併科
新臺幣 5 百萬元以下罰金。
製造、運輸、販賣第四級毒品者，處 3 年以上 10 年以下有期徒
刑，得併科新臺幣 3 百萬元以下罰金。
製造、運輸、販賣專供製造或施用毒品之器具者，處 1 年以上 7
年以下有期徒刑，得併科新臺幣 1 百萬元以下罰金。
前五項之未遂犯罰之。
附表一：
┌──┬────────────┬─────────┬───────────────┐
│編號│所犯罪名                │所處刑度          │  應沒收之物                  │
├──┼────────────┼─────────┼───────┬───────┤
│    │                        │                  │     (一)       │    (二)        │
├──┼────────────┼─────────┼───────┼───────┤
│一  │甲○○販賣第二級毒品，累│處有期徒刑柒年肆月│附表二所示之毒│1.新臺幣貳仟元│
│    │犯，                    │。                │品甲基安非他命│，如全部或一部│
│    │                        │                  │拾柒包（驗餘淨│不能沒收時，以│
│    │                        │                  │重貳拾壹點陸柒│其財產抵償之。│
│    │                        │                  │公克，空包裝總│2.電子磅秤壹台│
│    │                        │                  │重伍點陸伍公克│、夾鏈袋玖拾│
│    │                        │                  │）            │個、插用093029│
│    │                        │                  │              │2929號晶片之行│
│    │                        │                  │              │動電話壹支    │
│    │                        │                  │              │              │
│    │                        │                  │              │              │
├──┼────────────┼─────────┼───────┼───────┤
│二  │甲○○販賣第二級毒品，累│處有期徒刑柒年肆月│附表二所示之毒│1.新臺幣貳仟元│
│    │犯，                    │。                │品甲基安非他命│，如全部或一部│
│    │                        │                  │拾柒包（驗餘淨│不能沒收時，以│
│    │                        │                  │重貳拾壹點陸柒│其財產抵償之。│
│    │                        │                  │公克，空包裝總│2.電子磅秤壹台│
│    │                        │                  │重伍點陸伍公克│、夾鏈袋玖拾│
│    │                        │                  │）            │個、插用093029│
│    │                        │                  │              │2929號晶片之行│
│    │                        │                  │              │動電話壹支    │
│    │                        │                  │              │              │
├──┼────────────┼─────────┼───────┼───────┤
│三  │甲○○販賣第二級毒品，累│處有期徒刑柒年肆月│附表二所示之毒│1.新臺幣貳仟元│
│    │犯，                    │。                │品甲基安非他命│，如全部或一部│
│    │                        │                  │拾柒包（驗餘淨│不能沒收時，以│
│    │                        │                  │重貳拾壹點陸柒│其財產抵償之。│
│    │                        │                  │公克，空包裝總│2.電子磅秤壹台│
│    │                        │                  │重伍點陸伍公克│、夾鏈袋玖拾│
│    │                        │                  │）            │個、插用093029│
│    │                        │                  │              │2929號晶片之行│
│    │                        │                  │              │動電話壹支    │
│    │                        │                  │              │              │
├──┼────────────┼─────────┼───────┼───────┤
│四  │甲○○販賣第二級毒品，累│處有期徒刑柒年肆月│附表二所示之毒│1.新臺幣貳仟元│
│    │犯，                    │。                │品甲基安非他命│，如全部或一部│
│    │                        │                  │拾柒包（驗餘淨│不能沒收時，以│
│    │                        │                  │重貳拾壹點陸柒│其財產抵償之。│
│    │                        │                  │公克，空包裝總│2.電子磅秤壹台│
│    │                        │                  │重伍點陸伍公克│、夾鏈袋玖拾│
│    │                        │                  │）            │個、插用093029│
│    │                        │                  │              │2929號晶片之行│
│    │                        │                  │              │動電話壹支    │
│    │                        │                  │              │              │
├──┼────────────┼─────────┼───────┼───────┤
│五  │甲○○販賣第二級毒品，累│處有期徒刑柒年肆月│附表二所示之毒│1.新臺幣貳仟元│
│    │犯，                    │。                │品甲基安非他命│，如全部或一部│
│    │                        │                  │拾柒包（驗餘淨│不能沒收時，以│
│    │                        │                  │重貳拾壹點陸柒│其財產抵償之。│
│    │                        │                  │公克，空包裝總│2.電子磅秤壹台│
│    │                        │                  │重伍點陸伍公克│、夾鏈袋玖拾│
│    │                        │                  │）            │個、插用093029│
│    │                        │                  │              │2929號晶片之行│
│    │                        │                  │              │動電話壹支    │
│    │                        │                  │              │              │
├──┼────────────┼─────────┼───────┼───────┤
│六  │甲○○販賣第二級毒品，累│處有期徒刑柒年肆月│附表二所示之毒│1.新臺幣貳仟元│
│    │犯，                    │。                │品甲基安非他命│，如全部或一部│
│    │                        │                  │拾柒包（驗餘淨│不能沒收時，以│
│    │                        │                  │重貳拾壹點陸柒│其財產抵償之。│
│    │                        │                  │公克，空包裝總│2.電子磅秤壹台│
│    │                        │                  │重伍點陸伍公克│、夾鏈袋玖拾│
│    │                        │                  │）            │個、插用093029│
│    │                        │                  │              │2929號晶片之行│
│    │                        │                  │              │動電話壹支    │
│    │                        │                  │              │              │
├──┼────────────┼─────────┼───────┼───────┤
│七  │甲○○販賣第二級毒品，累│處有期徒刑柒年肆月│附表二所示之毒│1.新臺幣貳仟元│
│    │犯，                    │。                │品甲基安非他命│，如全部或一部│
│    │                        │                  │拾柒包（驗餘淨│不能沒收時，以│
│    │                        │                  │重貳拾壹點陸柒│其財產抵償之。│
│    │                        │                  │公克，空包裝總│2.電子磅秤壹台│
│    │                        │                  │重伍點陸伍公克│、夾鏈袋玖拾│
│    │                        │                  │）            │個、插用093029│
│    │                        │                  │              │2929號晶片之行│
│    │                        │                  │              │動電話壹支    │
│    │                        │                  │              │              │
├──┼────────────┼─────────┼───────┼───────┤
│八  │甲○○販賣第二級毒品，累│處有期徒刑柒年肆月│附表二所示之毒│1.新臺幣貳仟元│
│    │犯，                    │。                │品甲基安非他命│，如全部或一部│
│    │                        │                  │拾柒包（驗餘淨│不能沒收時，以│
│    │                        │                  │重貳拾壹點陸柒│其財產抵償之。│
│    │                        │                  │公克，空包裝總│2.電子磅秤壹台│
│    │                        │                  │重伍點陸伍公克│、夾鏈袋玖拾│
│    │                        │                  │）            │個、插用093029│
│    │                        │                  │              │2929號晶片之行│
│    │                        │                  │              │動電話壹支    │
│    │                        │                  │              │              │
├──┼────────────┼─────────┼───────┼───────┤
│九  │甲○○販賣第二級毒品，累│處有期徒刑柒年肆月│附表二所示之毒│1.新臺幣貳仟元│
│    │犯，                    │。                │品甲基安非他命│，如全部或一部│
│    │                        │                  │拾柒包（驗餘淨│不能沒收時，以│
│    │                        │                  │重貳拾壹點陸柒│其財產抵償之。│
│    │                        │                  │公克，空包裝總│2.電子磅秤壹台│
│    │                        │                  │重伍點陸伍公克│、夾鏈袋玖拾│
│    │                        │                  │）            │個、插用093029│
│    │                        │                  │              │2929號晶片之行│
│    │                        │                  │              │動電話壹支    │
│    │                        │                  │              │              │
├──┼────────────┼─────────┼───────┼───────┤
│十  │甲○○販賣第二級毒品，累│處有期徒刑柒年肆月│附表二所示之毒│1.新臺幣貳仟元│
│    │犯，                    │。                │品甲基安非他命│，如全部或一部│
│    │                        │                  │拾柒包（驗餘淨│不能沒收時，以│
│    │                        │                  │重貳拾壹點陸柒│其財產抵償之。│
│    │                        │                  │公克，空包裝總│2.電子磅秤壹台│
│    │                        │                  │重伍點陸伍公克│、夾鏈袋玖拾│
│    │                        │                  │）            │個、插用093029│
│    │                        │                  │              │2929號晶片之行│
│    │                        │                  │              │動電話壹支    │
│    │                        │                  │              │              │
├──┼────────────┼─────────┼───────┼───────┤
│十一│甲○○販賣第二級毒品，累│處有期徒刑柒年肆月│附表二所示之毒│1.新臺幣貳仟元│
│    │犯，                    │。                │品甲基安非他命│，如全部或一部│
│    │                        │                  │拾柒包（驗餘淨│不能沒收時，以│
│    │                        │                  │重貳拾壹點陸柒│其財產抵償之。│
│    │                        │                  │公克，空包裝總│2.電子磅秤壹台│
│    │                        │                  │重伍點陸伍公克│、夾鏈袋玖拾│
│    │                        │                  │）            │個、插用093029│
│    │                        │                  │              │2929號晶片之行│
│    │                        │                  │              │動電話壹支    │
│    │                        │                  │              │              │
├──┼────────────┼─────────┼───────┼───────┤
│十二│甲○○販賣第二級毒品，累│處有期徒刑柒年肆月│附表二所示之毒│1.新臺幣貳仟元│
│    │犯，                    │。                │品甲基安非他命│，如全部或一部│
│    │                        │                  │拾柒包（驗餘淨│不能沒收時，以│
│    │                        │                  │重貳拾壹點陸柒│其財產抵償之。│
│    │                        │                  │公克，空包裝總│2.電子磅秤壹台│
│    │                        │                  │重伍點陸伍公克│、夾鏈袋玖拾│
│    │                        │                  │）            │個、插用093029│
│    │                        │                  │              │2929號晶片之行│
│    │                        │                  │              │動電話壹支    │
│    │                        │                  │              │              │
├──┼────────────┼─────────┼───────┼───────┤
│十三│甲○○販賣第二級毒品，累│處有期徒刑柒年肆月│附表二所示之毒│1.新臺幣貳仟元│
│    │犯，                    │。                │品甲基安非他命│，如全部或一部│
│    │                        │                  │拾柒包（驗餘淨│不能沒收時，以│
│    │                        │                  │重貳拾壹點陸柒│其財產抵償之。│
│    │                        │                  │公克，空包裝總│2.電子磅秤壹台│
│    │                        │                  │重伍點陸伍公克│、夾鏈袋玖拾│
│    │                        │                  │）            │個、插用093029│
│    │                        │                  │              │2929號晶片之行│
│    │                        │                  │              │動電話壹支    │
│    │                        │                  │              │              │
├──┼────────────┼─────────┼───────┼───────┤
│十四│甲○○販賣第二級毒品，累│處有期徒刑柒年肆月│附表二所示之毒│1.新臺幣貳仟元│
│    │犯，                    │。                │品甲基安非他命│，如全部或一部│
│    │                        │                  │拾柒包（驗餘淨│不能沒收時，以│
│    │                        │                  │重貳拾壹點陸柒│其財產抵償之。│
│    │                        │                  │公克，空包裝總│2.電子磅秤壹台│
│    │                        │                  │重伍點陸伍公克│、夾鏈袋玖拾│
│    │                        │                  │）            │個、插用093029│
│    │                        │                  │              │2929號晶片之行│
│    │                        │                  │              │動電話壹支    │
│    │                        │                  │              │              │
├──┼────────────┼─────────┼───────┼───────┤
│十五│甲○○販賣第二級毒品，累│處有期徒刑柒年肆月│附表二所示之毒│1.新臺幣貳仟元│
│    │犯，                    │。                │品甲基安非他命│，如全部或一部│
│    │                        │                  │拾柒包（驗餘淨│不能沒收時，以│
│    │                        │                  │重貳拾壹點陸柒│其財產抵償之。│
│    │                        │                  │公克，空包裝總│2.電子磅秤壹台│
│    │                        │                  │重伍點陸伍公克│、夾鏈袋玖拾│
│    │                        │                  │）            │個、插用093029│
│    │                        │                  │              │2929號晶片之行│
│    │                        │                  │              │動電話壹支    │
│    │                        │                  │              │              │
├──┼────────────┼─────────┼───────┼───────┤
│十六│甲○○販賣第二級毒品，累│處有期徒刑柒年肆月│附表二所示之毒│1.新臺幣貳仟元│
│    │犯，                    │。                │品甲基安非他命│，如全部或一部│
│    │                        │                  │拾柒包（驗餘淨│不能沒收時，以│
│    │                        │                  │重貳拾壹點陸柒│其財產抵償之。│
│    │                        │                  │公克，空包裝總│2.電子磅秤壹台│
│    │                        │                  │重伍點陸伍公克│、夾鏈袋玖拾│
│    │                        │                  │）            │個、插用093029│
│    │                        │                  │              │2929號晶片之行│
│    │                        │                  │              │動電話壹支    │
│    │                        │                  │              │              │
├──┼────────────┼─────────┼───────┼───────┤
│十七│甲○○販賣第二級毒品，累│處有期徒刑柒年貳月│附表二所示之毒│1.新臺幣壹仟元│
│    │犯，                    │。                │品甲基安非他命│，如全部或一部│
│    │                        │                  │拾柒包（驗餘淨│不能沒收時，以│
│    │                        │                  │重貳拾壹點陸柒│其財產抵償之。│
│    │                        │                  │公克，空包裝總│2.電子磅秤壹台│
│    │                        │                  │重伍點陸伍公克│、夾鏈袋玖拾│
│    │                        │                  │）            │個、插用093029│
│    │                        │                  │              │2929號晶片之行│
│    │                        │                  │              │動電話壹支    │
│    │                        │                  │              │              │
├──┼────────────┼─────────┼───────┼───────┤
│十八│甲○○販賣第二級毒品，累│處有期徒刑柒年貳月│附表二所示之毒│1.新臺幣壹仟元│
│    │犯，                    │。                │品甲基安非他命│，如全部或一部│
│    │                        │                  │拾柒包（驗餘淨│不能沒收時，以│
│    │                        │                  │重貳拾壹點陸柒│其財產抵償之。│
│    │                        │                  │公克，空包裝總│2.電子磅秤壹台│
│    │                        │                  │重伍點陸伍公克│、夾鏈袋玖拾│
│    │                        │                  │）            │個、插用093029│
│    │                        │                  │              │2929號晶片之行│
│    │                        │                  │              │動電話壹支    │
│    │                        │                  │              │              │
└──┴────────────┴─────────┴───────┴───────┘
附表二：
（重量單位以公克計算）
┌──┬─────┬─────┬─────┬─────┬──────┐
│編號│毛重      │袋重      │淨重      │取樣      │餘重        │
├──┼─────┼─────┼─────┼─────┼──────┤
│A1  │1.22      │0.32      │0.90      │0.00      │0.90        │
├──┼─────┼─────┼─────┼─────┼──────┤
│A2  │1.22      │0.32      │0.90      │0.00      │0.90        │
├──┼─────┼─────┼─────┼─────┼──────┤
│A3  │1.20      │0.32      │0.88      │0.00      │0.88        │
├──┼─────┼─────┼─────┼─────┼──────┤
│A4  │1.22      │0.32      │0.90      │0.00      │0.90        │
├──┼─────┼─────┼─────┼─────┼──────┤
│A5  │1.15      │0.32      │0.83      │0.00      │0.83        │
├──┼─────┼─────┼─────┼─────┼──────┤
│A6  │2.63      │0.32      │2.31      │0.00      │2.31        │
├──┼─────┼─────┼─────┼─────┼──────┤
│A7  │1.22      │0.32      │0.90      │0.00      │0.90        │
├──┼─────┼─────┼─────┼─────┼──────┤
│A8  │1.22      │0.32      │0.90      │0.00      │0.90        │
├──┼─────┼─────┼─────┼─────┼──────┤
│A9  │1.21      │0.32      │0.89      │0.00      │0.89        │
├──┼─────┼─────┼─────┼─────┼──────┤
│A10 │1.21      │0.32      │0.89      │0.00      │0.89        │
├──┼─────┼─────┼─────┼─────┼──────┤
│A11 │1.33      │0.32      │1.01      │0.00      │1.01        │
├──┼─────┼─────┼─────┼─────┼──────┤
│A12 │1.20      │0.32      │0.88      │0.00      │0.88        │
├──┼─────┼─────┼─────┼─────┼──────┤
│A13 │1.22      │0.32      │0.90      │0.00      │0.90        │
├──┼─────┼─────┼─────┼─────┼──────┤
│A14 │0.45      │0.32      │0.13      │0.00      │0.13        │
├──┼─────┼─────┼─────┼─────┼──────┤
│A15 │0.58      │0.32      │0.26      │0.00      │0.26        │
├──┼─────┼─────┼─────┼─────┼──────┤
│A16 │1.20      │0.32      │0.88      │0.00      │0.88        │
├──┼─────┼─────┼─────┼─────┼──────┤
│B1  │7.95      │0.53      │7.42      │0.11      │7.31        │
├──┼─────┼─────┼─────┼─────┼──────┤
│總計│27.43     │5.65      │21.78     │0.11      │21.67       │
└──┴─────┴─────┴─────┴─────┴──────┘
